臺灣基隆地方法院民事判決
109年度訴字第664號
原      告  日盛國際租賃股份有限公司

法定代理人  許玉樹  

訴訟代理人  李鎮邦  
被      告  陳麒富（即陳式坤之繼承人蘇菊枝之繼承人）


            陳淑芬（即陳式坤之繼承人蘇菊枝之繼承人）


上列當事人間請求給付票款事件，本院於民國110年2月4日言詞
辯論終結，判決如下：
    主  文
被告應於繼承被繼承人蘇菊枝繼承被繼承人陳式坤之遺產範圍內
連帶給付原告新臺幣(下同)60萬5,400元，及自108年4月16日起
至清償日止，按年息20%計算之利息。
訴訟費用6,110元由被告於繼承被繼承人蘇菊枝繼承被繼承人陳
式坤之遺產範圍內負擔。
    事實及理由
一、原告起訴主張：原告執有訴外人即被繼承人陳式坤與訴外人
    曾羿佳所共同簽發、面額219萬3,600元、發票日期106年1月
    6日、到期日108年4月15日、付款地臺北市○○區○○路00號5樓
    、免除作成拒絕證書，並載明逾期自遲延日起，按週年利率
    20%計算利息之本票1紙（下稱系爭本票），詎屆期提
    示僅獲部分支付，尚餘60萬5,400元未獲清償。而陳式坤已
    於108年3月22日死亡，且其第一順位繼承人亦均拋棄繼 承
    ，第二順位繼承蘇菊枝於繼承後續於108年8月11日死亡，被
    告為蘇菊枝第一順位之繼承人，未依法辦理拋棄繼承，自應
    於蘇菊枝繼承陳式坤遺產範圍內，負連帶給付責任。爰依票
    據及繼承之法律關係，請求被告連帶給付60萬5,400元，及
    自108年4月16日起至清償日止，按年息20%計算之利息等語
    。並聲明：如主文所示。
二、被告抗辯：蘇菊枝死亡時，陳式坤之子陳彥廷代位繼承，並
    沒有抛棄繼承，故蘇菊枝之繼承人部分少列了陳彥廷等語。
三、按在票據上簽名者，依票上所載文義負責；又本票發票人所
    負責任，與匯票承兌人同；執票人向本票債務人行使追索權
    時，得請求被拒絕付款之本票金額，如有約定利息者，其利
    息，票據法第5條、第121條、第124條準用第97條第1項第1
    款分別定有明文。又按繼承人自繼承開始時，除本法另有規
    定外，承受被繼承人財產上之一切權利、義務，但權利、義
    務專屬於被繼承人本身者，不在此限；繼承人對於被繼承人
    之債務，以因繼承所得遺產為限，負清償責任；繼承人對於
    被繼承人之債務，以因繼承所得遺產為限，負連帶責任。民
    法第1148條、第1153條第1項分別有明文規定。而連帶債務
    之債權人，得對於債務人中之一人或數人或其全體，同時或
    先後請求全部或一部之給付。民法第273條第1項亦有明定。
　　查，原告主張之事實，已據其提出與所述相符之系爭本票、
    陳式坤及蘇菊枝之除戶謄本、本院家事庭108年度司繼字第4
    34號公告影本、陳式坤及蘇菊枝之繼承系統表等為證。而被
    告係蘇菊枝之第一順位繼承人，尚未辦理拋棄繼承等節，復
    有本院民事紀錄科查詢表、索引卡查詢在卷可參，依上述證
    據資料，應堪信原告之主張為真實。
四、從而，原告本於票據及繼承之法律關係，請求被告2人於繼
    承被繼承人蘇菊枝繼承被繼承人陳式坤遺產範圍內，給付60
    萬5,400元，及自系爭本票記載到期日之翌日即108年4月16
    日起至清償日止，按年息20%計算之利息，為有理由，應予
    准許。
五、結論：原告之訴為有理由，依民事訴訟法第85條第2項判決
    如主文。
中　　華　　民　　國　　110 　年　　2 　　月　　25  　日
                  民事庭法　官　林淑鳳　　　　　
以上正本係照原本作成。
如對本判決上訴，須於判決送達後20日內向本院提出上訴狀。如
委任律師提起上訴者，應一併繳納上訴審裁判費。
中　　華　　民　　國　　110 　年　　2 　　月　　25  　日
                        書記官　陳櫻姿